# 出租的建筑物，建筑物下面的土地需要一起入投资性房地产吗？

提问人：香吉士 时间：2012-01-07 17:20:46
如题，我和项目组的同事发生分歧了。大家怎么看的？
一个厂房出租，我的观点是：厂房入投资性房地产，厂房下面的土地还是放在无形资产里核算；另外一个同事：厂房和土地都入投资性房地产。
同事的理由主要是厂房和土地在一起的，不能分开。

回答人：chenyiwei
倾向于将投资性房地产所占的土地使用权也归入投资性房地产。这个问题在成本模式下可能只是一个重分类问题，但在公允价值模式下就会涉及公允价值计量的范围问题，从而可能对报表产生重大影响。

提问人：e11even 时间：2012-01-09 19:03:56
个人觉得是要将土地使用权一并调整。 但此时会碰到一个问题，假如一栋楼 5 层，其中的一层楼租出去了，那么，租出去的面积要怎么计算？1/5的土地面积？ 出租的土地面积，是否以租出去的面积占全部房屋建筑物的面积比例计算？

回答人：chenyiwei
目前比较可行的方法也就是按照出租部分和自用部分的相对面积比例分摊土地使用权价值。

提问人：zico9999 时间：2013-06-22 17:19:55
我想请教下：无形资产—土地使用权，固定资产—建筑物是一并转入“投资性房地产”——成本！还是分别计入“投资性房地产——土地/建筑物！即分别 2 个明细科目~

回答人：chenyiwei
个人意见是分设两个明细科目。两者的期限和权属性质不同。